【裁判字號】    97,易,279
【裁判日期】    970307
【裁判案由】    毒品危害防制條例
【裁判全文】
臺灣板橋地方法院刑事判決               97年度易字第279號
公  訴  人  臺灣板橋地方法院檢察署檢察官
被      告  甲○○
上列被告因違反毒品危害防制條例案件，經檢察官提起公訴（96
年度毒偵字第9543號），被告於本院準備程序中就被訴之事實為
有罪之陳述，經本院改行簡式審判程序審理，判決如下：
    主  文
甲○○施用第二級毒品，處有期徒刑肆月，如易科罰金，以新臺
幣壹仟元折算壹日。
扣案吸食器壹組沒收之。
    事實及理由
壹、程序方面
    刑事訴訟法第二百七十三條之一第一項規定除被告所犯為死
    刑、無期徒刑、最輕本刑為三年以上有期徒刑之罪、或高等
    法院管轄第一審案件者外，於審判期日前之程序進行中，被
    告先就被訴事實為有罪之陳述時，審判長得告知被告簡式審
    判程序之旨，並聽取當事人、代理人、辯護人及輔佐人之意
    見後，裁定進行簡式審判程序。查本案被告甲○○被訴違反
    毒品危害防制條例案件，非前開不得進行簡式審判程序之案
    件，經被告於本院審理時就被訴之事實為有罪之陳述，且經
    本院告知被告簡式審判程序之旨，聽取被告及檢察官之意見
    後，爰依刑事訴訟法第二百七十三條之一第一項規定裁定改
    依簡式審判程序審判之，先予敘明。
貳、實體方面
一、本件犯罪事實：
  (一)甲○○前於民國九十二年間因施用毒品案件，經本院以九十
    二年度毒聲字第三七八二號裁定令入勒戒處所觀察、勒戒後
    ，認無繼續施用毒品之傾向，於九十三年二月二十六日觀察
    、勒戒執行完畢釋放出所，並經臺灣板橋地方法院檢察署檢
    察官以九十二年度毒偵字第三五九八號為不起訴處分確定。
  (二)詎甲○○猶未悛悔警惕，明知甲基安非他命係毒品危害防制
    條例所列之第二級毒品，不得施用及持有，仍於觀察、勒戒
    執行完畢釋放後五年內，基於施用第二級毒品甲基安非他命
    之犯意，於九十六年十一月二十二日凌晨零時三十分許為警
    後採尿前回溯九十六小時內之某時（不含為警查獲後採尿前
    之期間），在不詳處所，施用甲基安非他命一次。嗣於九十
    六年十一月二十二日凌晨零時三十分許，在臺北縣土城市○
    ○街七號十樓居所，為警查獲，並扣得甲○○所有供己施用
    甲基安非他命所用之吸食器一組，經警採其尿液送驗結果，
    呈甲基安非他命陽性反應，始悉上情。
  (三)案經臺北縣政府警察局中和分局報告臺灣板橋地方法院檢察
    署檢察官偵查起訴。
二、本件證據：
  (一)被告甲○○於警詢、偵查及本院審理時之供述。
  (二)臺北縣政府警察局中和分局查獲毒品案件被移送者姓名代碼
    對照表、臺灣檢驗科技股份有限公司九十六年十二月十一日
    濫用藥物尿液檢驗報告、臺灣高等法院被告前案紀錄表各一
    份。
  (三)扣案吸食器一組。
  (四)又被告於本院審理時固坦承施用第二級毒品之犯行，惟另辯
    稱：伊係施用ＭＤＭＡ，而非施用甲基安非他命云云。惟查
    ：被告經警採集之尿液送驗結果，確呈甲基安非他命陽性反
    應，有上開濫用藥物尿液檢驗報告在卷可憑。而按甲基安非
    他命經口服投與後約百分之七十於二十四小時內自尿中排出
    ，約百分之九十於九十六小時內自尿中排出，由於甲基安非
    他命成分之檢出與其投與方式、投與量、個人體質、採尿時
    間與檢測儀器之精密度等諸多因素有關，因此僅憑尿液中呈
    安非他命類陽性反應，並無法確實推算吸食時間距採集時間
    之長短，惟依上述資料推斷，最長可能不會超過四日，亦經
    行政院衛生署藥物食品檢驗局八十一年二月八日（八一）藥
    檢一字第００一一五六號函釋明確。被告上開所採尿液送驗
    結果既有安非他命類（安非他命、甲基安非他命）陽性反應
    ，且該結果係採用氣相層析質譜儀法進行確認，已足排除偽
    陽性反應之可能，足認被告於九十六年十一月二十二日凌晨
    零時三十分許為警查獲後採尿前回溯九十六小時內之某時（
    不含為警查獲後採尿前之期間），在不詳處所，確有施用甲
    基安非他命之犯行，堪以認定。
三、論罪科刑之法律適用：
  (一)核被告甲○○所為，係犯毒品危害防制條例第十條第二項之
    施用第二級毒品罪。其施用第二級毒品前持有第二級毒品之
    低度行為經施用之高度行為所吸收，不另論罪。爰審酌被告
    有如事實欄所示施用毒品而經觀察勒戒之紀錄，詎其猶未悛
    悔警惕，再犯本案施用第二級毒品之罪，顯未因前所受之觀
    察勒戒而決心改過，矯正其行，且被告施用毒品不但足以導
    致精神障礙、性格異常，甚至造成生命危險，戕害個人身心
    健康，對社會治安可能之危害程度非輕，並斟酌其施用第二
    級毒品之次數及犯罪後僅坦承部分犯行之態度等一切情狀，
    量處如主文所示之刑，並諭知易科罰金之折算標準，以示儆
    懲。
  (二)末查，扣案吸食器一組，為被告所有供上開施用第二級毒品
    犯罪所用之物，業據被告供明在卷，爰依刑法第三十八條第
    一項第二款規定宣告沒收之。至警方查獲被告時，另扣得青
    綠色藥丸二粒，經鑑驗結果未含毒品成份，有臺灣檢驗科技
    股份有限公司九十六年十二月十一日濫用藥物檢驗報告一份
    在卷可參；復扣得Ｋ他命白色粉末一包（毛重一點九四公克
    、淨重一點二九公克，已由臺北縣政府警察局中和分局依社
    會秩序維護法裁處）、空氣槍一枝及子彈二顆（所涉違反槍
    砲彈藥刀械管制條例部分，由臺灣板橋地方法院檢察署檢察
    官另案偵辦中），均與本案構成要件事實無關聯性，爰均不
    為沒收之諭知。
四、應適用之法條：應依刑事訴訟法第二百七十三條之一第一項
    、第二百九十九條第一項前段、第三百十條之二、第四百五
    十四條第二項，毒品危害防制條例第十條第二項，刑法第十
    一條前段、第四十一條第一項前段、第三十八條第一項第二
    款，判決如主文。
五、如不服本判決，得自收受送達之日起十日內敘明上訴理由向
    本院提出上訴狀。
本案經檢察官林珮菁到庭執行職務。
中    華    民    國    97    年    3     月    7     日
                  刑事第九庭    法  官  張筱琪
上列正本證明與原本無異。
如不服本判決，應於送達後十日內敘明上訴理由，向本院提出上
訴狀
                                書記官  林怡君
中    華    民    國    97    年    3     月    7     日
附錄本案論罪科刑法條全文：
毒品危害防制條例第十條
施用第一級毒品者，處六月以上五年以下有期徒刑。
施用第二級毒品者，處三年以下有期徒刑。


司法院資訊處製作；財團法人民間司法改革基金會備份。
